台灣台中地方法院刑事判決　　　　　　　　　　　 九十三年度重訴字第四九三號
　　公　訴　人　台灣台中地方法院檢察署檢察官
　　被　　　告　丁○○
　　選任辯護人　吳瑞堯
　　　　　　　　許蕙寶
　　被　　　告　戊○○
　　選任辯護人　鄭志明
　　被　　　告　乙○○
　　選任辯護人　鄭志明
　　　　　　　　林文成
右列被告因違反槍砲彈藥刀械管制條例案件，經檢察官提起公訴 (九十二年度偵字第
二二五八七號），本院判決如左：
    主      文
丁○○共同未經許可，持有手槍，處有期徒刑陸年，併科罰金新台幣拾萬元，罰金如
易服勞役，以新台幣玖佰元（即銀元參佰元）折算壹日。
戊○○共同未經許可，持有手槍，處有期徒刑伍年陸月，併科罰金新台幣玖萬元，罰
金如易服勞役，以新台幣玖佰元（即銀元參佰元）折算壹日。
乙○○共同未經許可，持有手槍，累犯，處有徒刑伍年捌月，併科罰金新台幣玖萬肆
仟元，罰金如易服勞役，以新台幣玖佰元（即銀元參佰元）折算壹日。
扣案之美國ＢＲＯＷＮＩＮＧ廠製ＢＤＭ型口徑九厘米制式半自動手槍壹枝（含彈匣
壹個，槍枝管制編號0000000000）及口徑九厘米制式子彈貳顆均沒收。
    事      實
一、丁○○於民國（下同）八十九年間曾因妨害風化案件，經本院判處有期徒刑八月
    ，緩刑三年，緩刑期內付保護管束，並於八十九年十二月四日確定；乙○○於八
    十八年間曾因公共危險等案件，經台灣苗栗地方法院判處有期徒刑一年並確定，
    於九十一年七月二十六日縮短刑期執行完畢，詎均不知悔改。丁○○、乙○○、
    與戊○○及綽號「阿輝」姓名年籍不詳之成年男子均明知係屬違禁物具有殺傷力
    之制式手槍、子彈，非經中央主管機關許可，不得販賣或持有，竟共同基於意圖
    販賣而未經許可持有具有殺傷力之制式手槍、子彈之犯意聯絡，先由丁○○於九
    十二年十一月上旬，多次與綽號「阿猴」之男子（即檢舉人「Ａ」，真實姓名年
    籍詳如偵查卷所附密封對照表）聯絡，告知「阿猴」其有一批具有殺傷力之制式
    手槍，欲以每枝具有殺傷力之制式手槍（含具有殺傷力之制式子彈數顆）新台幣
    （下同）二十五萬元之價格出售，要求「阿猴」幫其介紹買主，雙方並約定於九
    十二年十一月十七日晚上在台中市○○○路○段八號統聯客運公司朝馬站碰面驗
    貨，若滿意好用，再約定交易時間、地點及數量。九十二年十一月十七日晚上八
    時三十分許，丁○○依約至統聯客運公司朝馬站與「阿猴」碰面，然後以其持用
    之0000000000號行動電話與「阿輝」持用之0000000000號
    行動電話相互聯絡，要「阿輝」將具有殺傷力之制式手槍、子彈攜至前開朝馬站
    ，「阿輝」即與戊○○一同前往朝馬站，先由戊○○在該朝馬站男廁所後門（靠
    近南下休息處）外之座椅等候，同時由「阿輝」以其持用之前開行動電話與乙○○持用之0000000000號行動電話聯絡，而由乙○○將具有殺傷力之美
    國ＢＲＯＷＮＩＮＧ廠製ＢＤＭ型口徑九厘米制式半自動手槍一枝（含彈匣一個
    ，槍枝管制編號0000000000）及具有殺傷力之口徑九厘米制式子彈五
    顆以一隻襪子包裏，置於一只淺綠色塑膠袋內，偕同不知情之王國豪共乘機車攜
    至前開朝馬站，並由乙○○在該朝馬站男廁所後門外將包裏前開槍彈之塑膠袋交
    給在該處等候之「阿輝」，再由「阿輝」將之轉交給戊○○。殆丁○○與「阿輝
    」以前開行動電話聯繫完畢，即帶領「阿猴」由該朝馬站男廁所前門（靠近販賣
    部處）進入男廁所，並在男廁所後門觀望，見到戊○○坐在男廁所後門外之座椅
    ，即對戊○○點頭示意，戊○○見狀乃將包裏前開槍彈之塑膠袋攜入男廁所從後
    門起算第二間廁所，而丁○○見男廁所內無其他人，始讓「阿猴」進入該間廁所
    內，由戊○○從塑膠袋內取出前開槍彈供「阿猴」驗貨，「阿猴」觀看之後即離
    開該間廁所，戊○○隨之亦離開該間廁所，並進入從後門起算第四或第五間廁所
    內，將包裏前開手槍之塑膠袋及前開子彈五顆交給乙○○，交代乙○○趕緊離去
    。嗣於同日晚上九時二十分許，「阿猴」與丁○○離開男廁所走至販賣部附近時
    ，見乙○○手持包裏前開手槍之塑膠袋偕同不知情之王國豪經過販賣部欲離開朝
    馬站，乃依約以點煙為暗號，在旁埋伏之員警隨即上前分別逮獲丁○○、戊○○
    、乙○○及不知情之王國豪，並在乙○○所攜帶之淺綠色塑膠袋內查獲以一隻襪
    子包裏之前開口徑九厘米制式半自動手槍一枝，及在乙○○右邊褲子口袋內查獲
    前開口徑九厘米制式子彈五顆（鑑定時試射三顆，餘二顆）。
二、案經台北縣政府警察局移請台灣台中地方法院檢察署檢察官偵查起訴。
    理      由
一、本件被告乙○○於九十二年十一月十七日案發時雖正服警察替代役，期間自九十
    一年十月間起至九十三年六月十六日止，此經被告乙○○供明在卷，並有其提出
    之中華民國替代役役男身分證影本乙紙附卷可稽，惟依兵役法第二十五條第二項
    規定：「服替代役期間連同軍事基礎訓練，不得少於常備兵現役役期，其期間無
    現役軍人身分。」，可見被告乙○○並無現役軍人身分，普通法院對其應有審判
    權，合先明。
二、訊之被告丁○○、戊○○、乙○○均矢口否認有上開犯行，被告丁○○辯稱：伊
    於九十二年十一月十七日晚上八時三十分許，至統聯客運公司朝馬站，是受「阿
    猴」邀約欲前往附近ＫＴＶ唱歌，當時「阿猴」要伊在朝馬站等候其朋友，並借
    用伊所持用之0000000000號行動電話撥打與其友人聯絡，而伊與戊○○、乙○○及「阿輝」等人均不認識，未以伊所持用之前開行動電話與「阿輝」
    聯絡，亦未意圖販賣或持有扣案之前開槍彈，且「阿猴」所言均不實在云云；被
    告戊○○亦辯稱：扣案之前開槍彈是綽號「阿明」之男子於九十二年十月間在滾
    石ＰＵＢ內交付委託伊保管，而於九十二年十一月十七日晚上，「阿輝」告知伊
    ，「阿猴」要去討債，要伊將前開槍彈借供「阿猴」使用，伊乃將前開手槍插在
    後腰際，子彈五顆則以報紙包著置於褲子口袋內，與「阿輝」一同前往統聯客運
    公司朝馬站，嗣在朝馬站男廁所後門起算第二間廁所內，伊將前開槍彈交給「阿
    猴」時，「阿猴」竟看了一下及摸了一下就將之交還給伊，隨即離開，伊覺得很
    奇怪，乃將前開槍彈以在垃圾筒內找到之一只淺綠色塑膠袋包裏起來，隨後又在
    男廁所後門起算第四或第五間廁所內，將以塑膠袋包裏之前開槍彈交給乙○○，
    並交代乙○○趕緊離去，伊不認識丁○○云云；被告乙○○則辯稱：九十二年十
    一月十七日晚上，戊○○到伊位於台中市○○路與自由路交叉口附近之租處，要
    伊前往統運客運公司朝馬站，但未告知伊何事，伊乃邀王國豪共乘機車一同前往
    ，嗣伊在朝馬站男廁所內上完廁所時，戊○○突然將伊拉至後門起算第四或第五
    間廁所內，將一只淺綠色塑膠袋及子彈五顆交給伊，交代伊趕緊離去，而扣案之
    前開槍彈非伊攜帶至朝馬站，伊並不認識「阿輝」，且為警查獲前伊亦不知該塑
    膠袋內置有手槍云云。惟查被告丁○○（即綽號「阿信」）於九十二年十一月上
    旬，即多次與綽號「阿猴」之男子聯絡，告知「阿猴」其有一批制式手槍要脫手
    ，欲以每枝制式手槍（含制式子彈數顆）二十五萬元之價格出售，要求「阿猴」
    幫其介紹買主，雙方並約定於九十二年十一月十七日晚上在台中市○○○路○段
    八號統聯客運公司朝馬站碰面驗貨，若滿意好用，再約定交易之時間、地點及數
    量，經「阿猴」將上情告知在台北縣政府警察局刑警隊任職之員警丙○○，並於
    九十二年十一月十一日前往該刑警隊由員警丙○○製作檢舉筆錄，又於九十二年
    十一月十七日下午偕同員警丙○○等人南下台中後，先於同日下午五時十分許，
    至台灣台中地方法院檢察署檢舉上情由承辦檢察官製作訊問筆錄，然後再偕同員
    警丙○○等人至統聯客運公司朝馬站佈線，而於同日晚上八時三十分許，被告丁○○依約抵達前開朝馬站與「阿猴」碰面後，即告知「阿猴」等一下會叫其手下
    帶槍來以供驗貨等，並以其持用之0000000000號行動電話接聽或撥打
    聯絡，當時「阿猴」曾聽見被告丁○○詢間對方到了沒，而「阿猴」並未向被告
    丁○○借用其所持前開行動電話撥打，亦不認識「阿輝」其人或與之聯絡，嗣被
    告丁○○告知「阿猴」要去廁所，並自行在朝馬站繞一圈，返回後不久，「阿猴
    」見被告乙○○與王國豪共乘機車前來朝馬站，經被告丁○○向渠二人點頭示意
    後，渠二人隨即進入朝馬站，惟「阿猴」並未注意被告乙○○手中是否持有塑膠
    袋，其後被告丁○○即帶領「阿猴」由該朝馬站男廁所前門（靠近販賣部處）進
    入男廁所，並在男廁所後門（靠近南下休息處）觀望，見被告戊○○坐在男廁所
    後門外之座椅，即對被告戊○○點頭示意，被告戊○○見狀乃將手持塑膠袋攜入
    男廁所從後門起算第二間廁所，而被告丁○○見男廁所內無其他人始讓「阿猴」
    進入該間廁所內，由被告戊○○從塑膠袋內取出以襪子包裏之前開槍彈，經「阿
    猴」觀看之後即離開該間廁所，被告戊○○隨之亦離開該間廁所，並手持塑膠袋
    進入從後門起算第四或第五間廁所內，待被告戊○○從該間廁所出來時已不見手
    持塑膠袋，而隨後被告乙○○從該間廁所出來時，換其手持該塑膠袋，被告戊○○、乙○○是分別從男廁所之後門、前門走出去，被告乙○○並與王國豪一同往
    販賣部方向離去，此時「阿猴」與被告丁○○從男廁所前門走出至販賣部附近時
    ，即依約以點煙為暗號，經在旁埋伏之員警丙○○等人趕緊上前分別逮獲被告丁○○、戊○○、乙○○及王國豪，並在被告乙○○所攜帶之淺綠色塑膠袋內查獲
    以一隻襪子包裏之前開制式手槍一枝，及在被告乙○○右邊褲子口袋內查獲前開
    制式子彈五顆等情，業據證人綽號「阿猴」之男子（即檢舉人「Ａ」，真實姓名
    年籍詳如偵查卷內所附密封對照表）於警詢、偵查中、本院審理行交互詰問指證
    綦詳及證人丙○○於偵查中、本院審理行交互詰問結證在卷，並有九十二年十一
    月十一日調查（檢舉）筆錄乙份、九十二年十一月十七日訊問筆錄乙份、警繪現
    場相關位置圖乙紙、現場照片十張附卷及如事實欄所載槍彈、襪子一隻、淺綠色
    塑膠袋一只扣案可資佐證；而扣案之美國ＢＲＯＷＮＩＮＧ廠製ＢＤＭ型口徑九
    厘米制式半自動手槍一枝（含彈匣一個、槍枝管制編號0000000000）
    及口徑九厘米制式子彈五顆（鑑定時試射三顆，餘二顆），經送內政部警政署刑
    事警察局鑑定結果，認均具殺傷力，亦有該局九十三年一月十九日刑鑑字第０九
    二０二二一０四三號槍彈鑑定書乙份附卷可憑。次查依被告丁○○、戊○○、乙○○分別持用之0000000000號、0000000000號、0000
    000000號行動電話與被告戊○○供承「阿輝」持用之000000000
    0號行動電話，自九十二年十一月一日起至同年月十七日為警查獲止之雙向通聯
    資料所載，被告丁○○於九十二年十一月十七日之零時五十六分三十三秒（受話
    三十六秒）、一時四分五十一秒（受話二十秒）、十八時五十分六秒（受話三十
    一秒）、二十時六分二秒（發話二十九秒）、二十時十八分二十九秒（發話十四
    秒）、二十時三十五分十三秒（受話四十秒）、二十時四十分四十八秒（受話三
    十三秒）、二十時五十一分五十一秒（發話三十三秒）、二十時五十九分八秒（
    受話十九秒）、二十一時二分五十五秒（受話十秒）與「阿輝」有相互通話紀錄
    ，被告戊○○於九十二年十一月二日（受話二次）、三日（受話、發話各一次）
    、十一日（受話一次）、十三日（受話、發話各二次）、十五日（受話四次）、
    十六日（受話四次、發話五次）、十七日之零時零分四十五秒（受話七秒）、零
    時三十六分四十七秒（受話十秒）、零時四十五分十四秒（發話二十三秒）、一
    時二十三分四十秒（發話二十一秒）、一時五十七分二十四秒（受話二十四秒）
    、十七時五十二分三十九秒（受話四十二秒）、十八時十五分二十二秒（發話十
    秒）、二十一時五分十三秒（受話七秒）、二十一時十分二十六秒（發話一百九
    十九秒）與「阿輝」有相互通話紀錄，被告乙○○於九十二年十一月二日（發話
    三次、受話二次）、十五日（受話、發話各二次）、十六日（發話四次、受話二
    次）、十七日之二十時十九分十五秒（受話二十八秒）、二十時三十六分四十四
    秒（受話四十七秒）、二十時四十二分十五秒（受話十三秒）、二十時五十分四
    十七秒（受話三十四秒）、二十時五十五分九秒（發話四十秒）、二十時五十六
    分三十七秒（受話四秒）、二十一時十四分三十六秒（受話三秒）、二十一時十
    五分二十八秒（受話二秒）與「阿輝」有相互通話紀錄，此有被告丁○○、戊○○、乙○○與「阿輝」分別持用前開行動電話之雙向通聯資料查詢各乙份附卷足
    資核對，可見被告丁○○、戊○○、乙○○三人於九十二年十一月十七日晚上八
    時三十分許（即案發時）之前，均早與「阿輝」相識，並分別多次相互通話聯絡
    ，且案發時迄為警查獲止，亦均分別與「阿輝」相互密集通話聯絡；又依統聯客
    運公司朝馬站於案發當時所攝監視錄影畫面顯示，其中有被告丁○○自行徒步繞
    行朝馬站一圈之書面二張（編號一、二），被告丁○○帶領「阿猴」由售票亭往
    男廁所前後門方向行走之畫面三張（編號六、七、八），被告乙○○右手攜帶淺
    綠色塑膠袋一只偕同王國豪進入朝馬站由販賣部往男廁所後門方向行走、欲離開
    朝馬站由男廁所往販賣部方向行走及為警由後逮捕之畫面各一張（編號五、四、
    三）等情，此經證人即勘驗該監視錄影畫面之員警丙○○於偵查中、本院審理行
    交互詰問結證屬實，並有其製作之勘驗統聯客運朝馬站監視錄影畫面報告乙份及
    翻拍錄影畫面照片八張（編號一至八）附於偵查卷可稽，核與被告之選任辯護人
    鄭志明律師自行到院勘驗前開監視錄影畫面情節相符，復有其翻拍錄影畫面照片
    十一張及說明每張畫面情形乙紙附於本院卷可按，足見內裝以一隻襪子包裏前開
    槍彈之淺綠色塑膠袋一只，確由被告乙○○攜帶進入朝馬站及嗣由其攜回欲離開
    朝馬站甚明；參以被告戊○○於偵查中供承：案發當天是伊開車載同「阿輝」一
    起前往朝馬站；且內裝以一隻襪子包裏前開槍彈之淺綠色塑膠袋一只，是在伊進
    入男廁所之前，由「阿輝」拿給伊的；而伊與丁○○認識沒多久，是在滾石ＰＵ
    Ｂ認識，才認識二、三個星期而已等語（見偵查卷第二宗第一百四十、一百四十
    一頁，第一宗第七十頁），並於本院審理時供承：案發當日下午五、六點，伊與
    「阿輝」、乙○○三人，曾在伊所居住位於台中市南屯區○○○街二八四號十九
    樓友人綽號「阿龍」住處碰面，而伊與「阿輝」是從該處一起出發前往朝馬站，
    至於後來乙○○前往朝馬站，是「阿輝」叫他去的，並非伊叫他去的等語，顯見
    被告丁○○於前開時間抵達統聯客運公司朝馬站與「阿猴」碰面後，曾以其持用
    之0000000000號行動電話與「阿輝」持用之0000000000號
    行動電話相互聯絡，經「阿輝」與被告戊○○先一同前往朝馬站勘查地形後，由
    被告戊○○在男廁所後門外之座椅等候，同時由「阿輝」以其持用之前開行動電
    話與被告乙○○持用之0000000000號行動電話聯絡，而由被告乙○○
    攜帶內裝以一隻襪子包裏前開槍彈之淺綠色塑膠袋一只，偕同不知情之王國豪共
    乘機車前來朝馬站，並由被告乙○○在該朝馬站男廁所後門外將包裏前開槍彈之
    塑膠袋交給「阿輝」再轉交給被告戊○○，然後由被告丁○○依「阿輝」指示，
    帶領「阿猴」從男廁所前門進入至後門處，向在後門外座椅上等候之被告戊○○
    點頭示意，被告戊○○見狀乃將包裏前開槍彈之塑膠袋攜入從後門起算第二間廁
    所，由「阿猴」在該間廁所內觀看驗貨之後，再由被告戊○○進入被告乙○○早
    先進入從後門起算第四或第五間廁所內，將之交還給被告乙○○，以由被告乙○○攜回，則被告丁○○、戊○○、乙○○與「阿輝」間，確有共同基於意圖販賣
    而未經許可持有前開槍彈之犯意聯絡無疑。是被告丁○○、戊○○、乙○○上開
    所辯，無非係事後卸責或欲承擔罪責之詞，均不足採，事證明確，其等犯行均堪
    認定。至於被告三人之選任辯護人均以被告戊○○患有疑似精神分裂症，已於九
    十二年九月十六日經判定免役（有台中縣政府九十二年十二月三十一日函檢附被
    告戊○○體格檢查相關資料影本附於偵查卷）為由，請求將被告戊○○送鑑定以
    查明其於案發當時是否處於精神耗弱或心神喪失狀態乙節，惟查被告戊○○為兵
    役問題，先於九十二年四月五日至行政院衛生署豐原醫院精神科門診，主述有聽
    幻覺、被害意念、關係意念、精神暴躁、破壞行為等情形多年（其後於同年六月
    十八日、同年八月四日亦至該院門診二次），經精神科醫師為其作生理心理功能
    檢查結果，意識清醒、言語、行為、定向力、計算能力、記憶力均正常、集中力
    集中、一般常識及判斷力均無損傷等，有該醫院九十二年十二月二十四日函檢附
    被告戊○○之病歷影本及診斷證明書各乙份附於偵查卷可稽，並於九十二年六月
    十八日、同年八月六日、同年九月十日至行政院國軍退除役官兵輔導委員會台中
    榮民總醫院精神科門診主述上情，經精神科醫師於九十二年八月二十一日為其作
    臨床心理測驗，發現其智能偏低（智商五四），達輕度智能不足等，亦有該醫院
    九十二年十二月十九日函說明被告戊○○來院就診相關病情及檢附病歷資料影本
    二紙附於偵查卷可按，而被告戊○○亦未能提出其有相關精神病史及至前開二家
    醫院門診前後有何作有關精神方面治療等資料以供本院審酌，可見被告戊○○是
    否患有精神分裂症顯有疑問；且被告戊○○於警詢時，精神狀態良好，意識清醒
    ，均能就詢問事項一一回答，此經證人即製作筆錄之員警丙○○到庭結證屬實；
    又於本院審理及公訴人詢問時，亦均精神狀態正常，意識清醒，均能就詢問事項
    一一回答，且避重就輕或欲自行承擔罪責等；參以被告戊○○於本院審理時供承
    ：伊於案發前幾乎每天晚上均至台中市○○路金沙百貨樓上之滾石ＰＵＢ跳舞，
    跳完舞就回台中市○○○街二八四號十九樓伊友人住處睡覺等語；依卷附被告
    戊○○持用之0000000000號行動電話自九十二年十一月一日起至同年
    月十七日止之雙向通聯資料顯示，其每日發受話少則十通，多者達上百通，一般
    平均約三十通至五十餘通間，復觀以九十二年十一月十七日案發當天，被告戊○○與「阿輝」為就本案安排如何分工，有多次相互通話聯絡，足證被告戊○○於
    案發當時應無有何精神耗弱或心神喪失之情事，本院認無對被告戊○○送鑑定之
    必要，附此明。
三、核被告丁○○、戊○○、乙○○所為，均係犯槍砲彈藥刀械管制條例第七條第四
    項之未經許可持有手槍罪及同條例第十二條第四項之未經許可持有子彈罪。被告
    丁○○、戊○○、乙○○與綽號「阿輝」姓名年籍不詳之成年男子就上開犯行，
    有犯意之聯絡及行為之分擔，均應論以共同正犯。本件被告三人雖共同意圖販賣
    制式手槍、子彈，惟案發當時僅係攜帶樣品即前開制式手槍一枝、制式子彈五顆
    供「阿猴」驗貨，而「阿猴」迄未介紹買主，尚乏證據足認被告三人有何與買主
    接洽之情事，自難認被告三人已著手實施販賣行為，而槍砲彈藥刀械管制條例又
無處罰意圖販賣而未經許可持有手槍、子彈之法條，故應認被告三人所為，均係
    犯同條例第七條第四項、第十二條第四項之罪，是公訴人認被告三人所為，均係
    犯同條例第七條第一項、第十二條第一項之販賣手槍、子彈罪嫌（販賣子彈部分
    之法條，業經公訴人補正），容有誤會，起訴法條應予變更。又被告三人同時未
    經許可持有前開槍彈，係一行為觸犯前開二罪名之想像競合犯，依刑法第五十五
    條規定均應從一重依未經許可持有手槍罪處斷。查被告乙○○於八十八年間曾因
    公共危險等案件，經台灣苗栗地方法院判處有期徒刑一年並確定，於九十一年七
    月二十六日縮短刑期執行完畢，有台灣高等法院被告全國前案紀錄表附卷可稽，
    其於五年內再犯本件有期徒刑以上之罪，為累犯，依法應加重其刑。爰審酌被告
    三人在本案所擔任工作角色及其等犯罪之動機、目的、手段、對社會危害非輕、
    犯後猶飾詞狡賴，尚無悔意等一切情狀，分別量處如主文第一、二、三項所示之
    刑，並均就罰金部分諭知易服勞役之折算標準，以資懲儆。又扣案之美國ＢＲＯ
    ＷＮＩＮＧ廠製ＢＤＭ型口徑九厘米制式半自動手槍一枝（含彈匣一個、槍枝管
    制編號0000000000）及口徑九厘米制式子彈二顆，均係屬違禁物，依
    法應予宣告沒收；另扣案之口徑九厘米制式子彈三顆，因於鑑定時業經試射，僅
    剩彈殼而不具殺傷力，已不具違禁物性質，為待廢棄物，故不予宣告沒收；至於
    扣案之襪子一隻、淺綠色塑膠袋一只，尚非直接供犯罪所用之物，又乏證據足認
    係被告三人或「阿輝」所有，亦不予宣告沒收，附此明。
四、據上論斷，應依刑事訴訟法第二百九十九條第一項前段、第三百條，槍砲彈藥刀
    械管制條例第七條第四項、第十二條第四項、刑法第十一條前段、第二十八條、
    第五十五條、第四十七條、第四十二條第二項、第三十八條第一項第一款、罰金
    罰鍰提高標準條例第二條，判決如主文。
本案經檢察官甲○到庭執行職務
中    華    民    國     九十三     年       七      月      十六       日
                                 台灣台中地方法院刑事第八庭
                                    審判長法官  朱  光  國
                                          法官  鍾  堯  航
                                          法官  洪  俊  誠
右正本證明與原本無異。
如不服本判決，應於判決送達後十日內向本院提出上訴狀( 應附繕本 )，上訴於臺灣
高等法院臺中分院。
                                          書記官
中    華    民    國     九十三     年       七      月      廿六       日
槍砲彈藥刀械管制條例第七條第四項：
未經許可，持有、寄藏或意圖販賣而陳列第一項所列槍砲、彈藥者，處五年以上有期
徒刑，併科新台幣一千萬元以下罰金。
槍砲彈藥刀械管制條例第十二條第四項：
未經許可，持有、寄藏或意圖販賣而陳列子彈者，處五年以下有期徒刑，併科新台幣
三百萬元以下罰金。
                                                                        Ａ
